hr-HR: Preporučena vrsta spremnika: Keramika; Staklo; Plastika otporna na toplinu; Metalna limenka; Nije specifično za posudu; Kaljeno staklo; Ostalo
bg-BG: Препоръчителен тип контейнер: Керамика; Стъкло; Топлоустойчива пластмаса; Метална кутия; Не зависи от съда; Закалено стъкло; Други
el: Συνιστώμενος τύπος δοχείου: Κεραμικό; Γυαλί; Θερμοανθεκτικό πλαστικό; Μεταλλικό τενεκεδάκι; Όχι ειδικά για δοχείο; Ψημένο γυαλί; Άλλο
pt-BR: Recomendado recipiente tipo: Cerâmica; Vidro; Plástico resistente ao calor; Lata de metal; Não específico para um recipiente; Vidro temperado; Outro
th: ประเภทภาชนะที่แนะนำ: เซรามิก; แก้ว; พลาสติกทนความร้อน; กระป๋องโลหะ; ไม่เจาะจงภาชนะ; กระจกเทมเปอร์; อื่นๆ
en: Recommended container type: Ceramic; Glass; Heat-resistant plastic; Metal tin; Not container-specific; Tempered glass; Other
ja: 推奨コンテナタイプ: セラミック; ガラス; 耐熱プラスチック; 金属缶; コンテナ指定なし; 強化ガラス; その他
it: Tipo di cassa consigliato: Ceramica; Vetro; Plastica termoresistente; Lattina di metallo; Non specifico per contenitore; Vetro temperato; Altro
zh-CN: 推荐容器类型: 陶瓷; 玻璃; 耐热塑料; 金属罐; 非特定容器; 钢化玻璃; 其他
nl: Aanbevolen containertype: Keramiek; Glas; Hittebestendig plastic; Metalen blik; Niet specifiek voor houder; Gehard glas; Overig
tr: Önerilen konteyner türü: Seramik; Cam; Isıya dayanıklı plastik; Metal teneke kutu; Kaba özgü değil; Temperli cam; Diğer
sl-SI: Vrsta priporočene posode: Keramika; Steklo; Toplotno odporna plastika; Kovinska pločevinka; Ni vezano na posodo; Kaljeno steklo; Drugo
sv: Rekommenderad behållartyp: Keramik; Glas; Värmetålig plast; Plåtburk; Inte behållarspecifik; Härdat glas; Övrigt
es: Tipo de contenedor recomendado: Cerámica; Vidrio; Plástico resistente al calor; Lata de metal; No específico para recipientes; Vidrio templado; Otro
ro-RO: Tip container recomandat: Ceramică; Sticlă; Plastic termorezistent; Cutie metalică; Fără un anumit recipient; Sticlă securizată; Altele
lt-LT: Rekomenduojamas indo tipas: Keramika; Stiklas; Karščiui atsparus plastikas; Metalinė skardinė; Nėra specifinis indui; Grūdintas stiklas; Kitas
ru: Рекомендуемый тип контейнера: Керамический; Стеклянный; Термостойкий пластик; Металлическая банка; Не зависит от контейнера; Закаленное стекло; Другое
fr: Type de contenant recommandé: Céramique; Verre; Plastique thermorésistant; Boîte en métal; Non spécifique au contenant; Verre trempé; Autre
zh-TW: 建議容器類型: 陶瓷; 玻璃; 耐熱塑膠; 金屬罐; 不限容器; 強化玻璃; 其他
pt-PT: Tipo de recipiente recomendado: Cerâmica; Vidro; Plástico resistente ao calor; Lata de metal; Não específico para recipiente; Vidro temperado; Outro
cs: Doporučený typ kontejneru: Keramika; Sklo; Tepluodolný plast; Kovová dóza; Není specifické pro nádobu; Tvrzené sklo; Ostatní
pl: Zalecany typ pojemnika: Ceramika; Szkło; Plastik termoodporny; Metalowa puszka; Niezależne od pojemnika; Szkło hartowane; Inne
fi: Suositeltu säiliötyyppi: Keraaminen; Lasi; Lämmönkestävä muovi; Metallirasia; Ei astiakohtainen; Karkaistu lasi; Muu
ko: 권장 용기 유형: 세라믹; 유리; 내열 플라스틱; 금속 틴; 용기 무관; 강화 유리; 기타
vi: Loại thùng chứa được đề xuất: Gốm sứ; Thủy tinh; Nhựa chịu nhiệt; Hộp thiếc; Không giới hạn loại hộp/hũ; Thủy tinh cường lực; Khác
de: Empfohlener Behältertyp: Keramik; Glas; Hitzebeständiger Kunststoff; Metalldose; Nicht gefäßspezifisch; Gehärtetes Glas; Sonstige
da: Anbefalet beholdertype: Keramik; Glas; Varmebestandig plast; Metaldåse; Ikke specifik for beholder; Hærdet glas; Andet
sk-SK: Odporúčaný typ nádoby: Keramika; Sklo; Tepluvzdorný plast; Kovová plechovka; Bez špecifickej nádoby; Tvrdené sklo; Iné
hu: Ajánlott tárolótípus: Kerámia; Üveg; Hőálló műanyag; Fémdoboz; Nem tartályspecifikus; Edzett üveg; Egyéb
nb: Anbefalt beholdertype: Keramikk; Glass; Varmebestandig plast; Metallboks; Ikke spesifikk for beholder; Herdet glass; Annet